臺灣屏東地方法院刑事判決　　　　　　　100年度易字第564號
公　訴　人　臺灣屏東地方法院檢察署檢察官
被　　　告　曾伯偉
　　　　　　洪瑞欽
上列被告因竊盜案件，經檢察官提起公訴（100 年度偵緝字第10
5 號）本院判決如下：
    主  文
曾伯偉竊盜，處有期徒刑陸月，扣案之機車鑰匙壹把沒收；又共
同攜帶兇器竊盜，處有期徒刑壹年，扣案之鐵剪壹支沒收。應執
行有期徒刑壹年肆月，扣案之機車鑰匙壹把、鐵剪壹支、美工刀
壹支、螺絲起子肆支、鉗子壹支、電動螺絲起子壹支、鋸子壹組
均沒收。
洪瑞欽共同攜帶兇器竊盜，累犯，處有期徒刑壹年，扣案之鐵剪
壹支、美工刀壹支、螺絲起子肆支、鉗子壹支、電動螺絲起子壹
支、鋸子壹組均沒收。
    事  實
一、洪瑞欽前於民國96年間，因詐欺案件經本院以96年度簡字第
    826 號判處有期徒刑2 月確定，嗣於96年12月7 日因徒刑易
    科罰金而執行完畢。
二、
  (一)曾伯偉於98年10月9 日凌晨4 時30分許，在屏東縣枋寮鄉太
    源村某餐廳後方之停車場內，意圖為自己不法之所有，持自
    備之鑰匙1 把，竊取葉秀鑾所有之車牌號碼L25 -883號機車
    （價值新台幣20000 元），得手後將其車牌卸下隨意丟棄，
    並將竊來之機車停放於屏東縣新埤鄉○○村○○路12號旁，
    嗣經員警於同日下午3 時30分許前往該處處理空氣污染案件
    時，發現上開機車，因而循線查獲，並扣得曾伯偉使用之前
    開機車鑰匙1 把。
  (二)曾伯偉與洪瑞欽共同意圖為自己不法之所有，於100 年2 月
    19日凌晨4 時20分許，在屏東縣新埤鄉○○村○○路12之57
    號（大成養豬場工地）內，分別持客觀上可以作為兇器使用
    之鐵剪1 支、美工刀1 支、螺絲起子4 支、鋸子1 組、電動
    螺絲起子1 支、鉗子1 支等物，竊取劉聰祈所有之38及8 平
    方公厘電纜線各1 條（共計價值新台幣12000 元），得手後
    於離去之際，當場為上開工地之負責人郭政發發現報警逮捕
    ，並扣得前開鐵剪1 支等物。
三、案經屏東縣政府警察局潮州分局報請臺灣屏東地方法院檢察
    署檢察官偵查起訴。
    理  由
一、證據能力之說明：按現行刑事訴訟法為保障被告之反對詰問
    權，排除具有虛偽危險性之傳聞證據，以求實體真實之發見
    ，於該法第159 條第1 項明定被告以外之人於審判外之言詞
    或書面陳述，除法律有規定者外，不得作為證據。而刑事訴
    訟法第159 條之1 至第159 條之4 有傳聞法則之例外規定，
    且被告以外之人於審判外之陳述，雖不符前4 條之規定，而
    經當事人於審判程序同意作為證據，法院審酌該言詞陳述或
    書面陳述作成時之情況，認為適當者，亦得為證據；當事人
    、代理人或辯護人於法院調查證據時，知有第159 條第1 項
    不得為證據之情形，而未於言詞辯論終結前聲明異議者，視
    為有前項之同意，刑事訴訟法第159 條之5 定有明文。查證
    人葉秀鑾、林財足、劉聰祈、郭政發等人於警詢時之證述、
    車籍查詢基本資料等證據，均係被告以外之人於審判外之言
    詞及書面陳述，雖屬傳聞證據，惟被告及檢察官於審判期日
    ，對本案之全部證據之證據能力均不爭執，於審判期日就本
    院所調查之證據均未主張有刑事訴訟法第159 條不得為證據
    之情形，且均表示「沒有意見」，本院審酌該等證據作成時
    ，亦無不適當之處，依前開規定，均有證據能力，合先敘明
    。
二、上開犯罪事實業經被告曾伯偉、洪瑞欽於本院審理時均坦承
    不諱，核與證人葉秀鑾、林財足、劉聰祈、郭政發等人於警
    詢時之證述均大致相符，並有車籍查詢基本資料1 紙、扣押
    筆錄、扣押物品目錄表、贓物認領保管單、現場照片等在卷
    可稽，堪認渠等所為不利於己之任意性自白與事實相符，洵
    足採信。是本件事證均已明確，被告曾伯偉、洪瑞欽之犯行
    均可認定，應依法論科。
三、論罪科刑：
  (一)按刑法第321 條第1 項第3 款之攜帶兇器竊盜罪，係以行為
    人攜帶兇器竊盜為其加重條件，此所謂兇器，其種類並無限
    制，凡客觀上足對人之生命、身體、安全構成威脅，具有危
    險性之兇器均屬之，且祇須行竊時攜帶此種具有危險性之兇
    器為已足，並不以攜帶之初有行兇之意圖為必要（最高法院
    79年度台上字第5253號判例意旨參照），經查被告曾伯偉、
    洪瑞欽於為上開事實二(二)部分犯行時所攜帶之鐵剪1 支、美
    工刀1 支、螺絲起子4 支、電動螺絲起子1 支、鉗子1 支、
    鋸子1 組等物，其尖端刃部均係金屬材質製成、質地堅硬，
    且鐵剪及美工刀之刃部具有切割之作用，是前開所列物品於
    客觀上均具有危險性，且對人之生命、身體構成威脅，足供
    兇器使用，自屬兇器無疑。是核被告曾伯偉於事實欄二(一)所
    為，係犯刑法第320 條第1 項之竊盜罪；核被告曾伯偉、洪
    瑞欽於事實欄二(二)所為，均係犯刑法第321 條第1 項第3 款
    之加重竊盜罪。
  (二)被告曾伯偉、洪瑞欽間就上開事實欄二(二)部分所示加重竊盜
    犯行，有犯意聯絡及行為分擔，均為共同正犯。
  (三)又被告洪瑞欽有如事實欄所載之犯罪科刑執行情形，有臺灣
    高等法院被告前案紀錄表各1 份在卷可查，其於有期徒刑執
    行完畢後5 年內，再故意觸犯本件有期徒刑以上之罪，構成
    累犯，應依刑法第47條第1 項規定加重其刑。
  (四)被告曾伯偉於事實欄二(一)、(二)部分所犯上開2 罪間，各係行
    為互殊，犯意各別，自應予分論併罰。
  (五)爰審酌被告曾伯偉未曾因犯罪而受有期徒刑以上刑之宣告及
    執行，素行尚可；被告洪瑞欽則有前揭事實欄所示之犯罪科
    刑紀錄，素行不佳；被告2 人均正值青壯年，且四肢健全，
    均具正常工作謀生能力，卻不思以正當途徑取得財物，被告
    曾伯偉竟竊取他人機車以為己用，更將之解體棄置，使查緝
    益形困難，並使原所有人於於取回該車輛之後，尚需另行修
    復使用，增加其損失，所為較諸一般竊盜機車之後隨意棄置
    之情形，尤為惡劣；被告曾伯偉、洪瑞欽恣意進入他人管領
    之工地區域內竊取電纜線，對於他人財產安全及社會秩序產
    生一定程度之危害，且所竊取之電纜線係供給工地電力使用
    ，一旦遭竊，將使工地現場無法正常施工，貽害不僅只於該
    電纜線之價值，且就被告曾伯偉部分，自犯事實欄二(一)所示
    竊盜犯行後，蓄意逃亡，平添查緝困難，更於前案竊盜後未
    見悔悟，更犯本件事實欄二(二)之攜帶兇器加重竊盜犯行，所
    為手段更形嚴重，足見其犯後態度不佳；惟被告2 人犯後均
    尚知坦承犯行等一切情狀，本院爰就被告2 人所犯各罪，分
    別量處如主文所示之刑及就被告曾伯偉部分定其應執行刑。
  (六)沒收部分：
  1.按共同正犯因相互間利用彼此行為，以遂行其等犯意之實現
    ，本於責任共同原則，對於共犯自均應為沒收之諭知（最高
    法院91年度臺上字第5583號、89年度臺上字第6946號判決意
    旨參照）。
  2.扣案之機車鑰匙1 支，係被告曾伯偉所有，且供渠為上開事
    實欄二(一)所示竊盜犯行所用之工具，業經被告曾伯偉供承在
    卷，爰依刑法第38條第1 項第2 款規定，併予諭知沒收。
  3.至扣案之鐵剪1 支，亦係被告曾伯偉所有，且供被告曾伯偉
    、洪瑞欽2 人為上開事實欄二(二)所示加重竊盜犯行時所用之
    工具，亦經渠等均供承在卷，爰併依刑法第38條第1 項第2
    款規定，於被告2 人該次犯罪項下均諭知宣告沒收。
  4.扣案之美工刀1 支、螺絲起子4 支、電動螺絲起子1 支、鋸
    子1 組、鉗子1 支等物，經被告曾伯偉供承為其所有，且係
    預備供其上開事實欄二(二)所示竊盜犯行之用，經核亦屬具有
    殺傷力之兇器，因認有沒收之必要，爰亦依刑法第38條第1
    項第2 款規定，併予宣告沒收。
  5.至其餘扣案物品，雖亦均屬被告曾伯偉所有，而為其供承明
    確，然難認係被告2 人犯本案時所使用，且亦非違禁物品，
    檢察官亦未聲請予以沒收，爰不另為沒收之諭知，併予敘明
    。
四、至原公訴意旨認被告2 人於事實欄二(二)所示時、地，攜帶之
    鑽孔機、鐵製油壓剪等物，且同時竊盜變壓器1 個等情，業
    經檢察官當庭將被告2 人所攜帶之上開物品之品名更正為電
    動螺絲起子、鐵剪，並限縮被告2 人竊盜該變壓器部分等節
    （本院100 年7 月5 日準備程序筆錄第3 頁、本院100 年8
    月10日審判筆錄第14頁參照），經核並無違誤，爰逕予變更
    如上。
五、公訴意旨另認被告曾伯偉於事實欄二(一)所示犯行尚構成自首
    一節，經查：員警於查獲該車時，車輛已經部份解體，且已
    查明係屬贓車，而經證人即在場人林財足聯絡被告曾伯偉到
    案說明等情，業經被告曾伯偉供述在卷，核與證人林財足於
    警詢時之證述均大致相符，並有員警之偵查報告在卷可查，
    是被告曾伯偉雖於到案後坦承犯行不諱，然究非對於尚未經
    偵查機關發覺前，即主動向警方坦承犯行之情形，而非屬自
    首，無從再依刑法第62條規定予以減刑，附此敘明。
據上論斷，應依刑事訴訟法第299 條第1 項前段，刑法第28條、
第320 條第1 項、第321 條第1 項第3 款、第47條第1 項、第38
條第1 項第2 款、第51條第5 款，判決如主文。
本案經檢察官許英輝到庭執行職務
中    華    民    國   100    年    8     月    17    日
                  刑事第四庭    審判長法  官  莊鎮遠
                                      法  官  蔡玉雪
                                      法  官  李謀榮
以上正本證明與原本無異。
如不服本判決應於收受判決後10日內向本院提出上訴書狀，並
應敘述具體理由；其未敘述上訴理由者，應於上訴期間屆滿後
20日內向本院補提理由書（均須按他造當事人之人數附繕本）
「切勿逕送上級法院」。
中    華    民    國   100    年    8     月    17    日
                                書記官  蔡進吉
附錄本件論罪科刑法條：
中華民國刑法第320條
（普通竊盜罪、竊佔罪）
意圖為自己或第三人不法之所有，而竊取他人之動產者，為竊盜
罪，處5 年以下有期徒刑、拘役或5 百元以下罰金。
意圖為自己或第三人不法之利益，而竊佔他人之不動產者，依前
項之規定處斷。
前2 項之未遂犯罰之。
中華民國刑法第321條
犯竊盜罪而有下列情形之一者，處6 月以上、5 年以下有期徒刑
，得併科新臺幣10萬元以下罰金：
一、侵入住宅或有人居住之建築物、船艦或隱匿其內而犯之者。
二、毀越門扇、牆垣或其他安全設備而犯之者。
三、攜帶兇器而犯之者。
四、結夥3 人以上而犯之者。
五、乘火災、水災或其他災害之際而犯之者。
六、在車站、埠頭、航空站或其他供水、陸、空公眾運輸之舟、
    車、航空機內而犯之者。
前項之未遂犯罰之。